臺灣臺中地方法院刑事判決　　　　 94年度中交簡上字第467號
上　訴　人
即　被　告　甲○○
上列上訴人因公共危險案件，不服本院臺中簡易庭九十四年中交
簡字第六五一號中華民國九十四年五月十七日第一審簡易判決（
聲請案號：臺灣臺中地方法院檢察署九十三年度偵字第一九三三
五號），提起上訴，本院判決如下：
    主    文
上訴駁回。
    事實及理由
一、本案經本院審理結果，認第一審簡易判決認事用法及量刑均
    無不當，應予維持，並引用第一審判決書記載之事實、證據
    及理由（如附件）。
二、上訴人即被告（下稱被告）甲○○之上訴意旨略以：伊於事
    發當時係在路口停等紅燈，由於雨勢甚大、車內並有音樂聲
    ，加上深夜大雨視線不良，因而並未察覺被害人洪吉龍是否
    騎乘機車擦撞到伊之自用大貨車左前方，亦未目睹被害人機
    車倒地之情形；況被害人事後即自行返家，又能正常上班工
    作，伊事後至被害人家中探視時，更未見被害人受有任何外
    傷，機車亦無擦撞痕跡，足見該項擦撞應甚輕微，致使伊並
    未即時察覺發生車禍，伊並無駕車肇事致人受傷而逃逸之主
    觀意思；另交通部公路總局臺中區監理所本於上開犯罪事實
    對伊所為吊銷駕照之裁決，亦經臺灣臺中地方法院以九十三
    年度交聲字第八三七號裁定不罰在案，足徵伊並無肇事逃逸
    之犯罪事實等語。惟查：
（一）被告於九十三年十月十二日警詢時自承：「當天晚上我走
      黎明路綠燈要轉青海路時，對方機車車速很快，當時又下
      大雨，對方從我對向騎來，對方後視鏡與我車後視鏡發生
      擦撞，當時我看後視鏡看不到人，以為對方走了，當時雨
      下蠻大的，所以我沒有下車查看，就沿青海路開到至善路
      找朋友，事後也沒有報案。」等語，顯見被告於車禍發生
      當時，業已明確知悉其所駕自小客車與他車發生碰撞之事
      實。其前揭所辯：因雨勢過大，並未察覺二車碰撞經過云
      云，自屬事後卸責之詞，不足採信。尤其被告於本院審理
      時亦坦言當時確實聽聞碰撞聲響，在雨勢甚大之客觀情形
      下，足可推知二車發生碰撞力道非微，被告何能再以：不
      知騎乘機車之被害人受傷倒地云云為辯？況被告時而表示
      不知二車發生碰撞情節，忽又供稱：以為機車騎士先行離
      去等語，倘其未能察覺其所駕自小客車碰撞機車，根本不
      知發生車禍肇事，又何來誤認機車騎士率先離去之理？被
      告一再翻異前詞，益見其心虛詞窮之窘境，所為辯解自無
      足取。
（二）又被告於發生本件車禍肇事後，旋於九十三年九月十七日
      下午請託同事王玉山出面頂罪，被告當時並向王玉山陳稱
      ：伊在青海路和黎明路口與某機車騎士發生擦撞，伊見到
      對方將機車牽起來，伊就走了等語，此據證人王玉山於九
      十三年九月三十日警詢時證述甚明。而證人王玉山亦因該
      頂替案件，經本院以九十四年度中交簡字第六五一號判決
      判處拘役二十日，如易科罰金以三百元折算一日確定，亦
      有刑事簡易判決一份在卷可按。則被告果真因為雨勢過大
      而未能察覺發生車禍肇事，大可於本案警詢及偵審過程中
      據實以告，並請司法機關查明真相還其清白，豈須教唆他
      人頂替自己犯罪？是由被告犯罪後之態度觀察，更可推知
      被告早已知悉上開肇事逃逸之犯罪事實，僅因畏罪卸責之
      心理因素使然，而唆使證人王玉山出面頂替。
（三）另本院審理刑事案件所認定之犯罪事實，係依據卷內之相
      關事證詳為審酌，本不受交通異議事件裁罰結果之影響，
      先予敘明。本件被告因肇事致人受傷逃逸之交通聲明異議
      事件，固經本院以九十三年度交聲字第八三七號裁定不罰
      確定，然經本院調取該案交通事件卷宗核閱結果，發現前
      揭被告、證人王玉山之警詢筆錄及相關頂替情節，均未顯
      現於卷內以供法院參核。則上開交通事件既係在移送資料
      未臻完整之情形下所為裁定，其認定結果自無拘束本院審
      理本案時認定事實、適用法律之理。被告徒以前揭交通事
      件裁定不罰之結果，冀圖掩飾自己肇事逃逸之犯罪事實，
      實有未洽，無足為採。
    綜上所陳，被告所提上訴為無理由，本件上訴應予駁回。
三、據上論斷，應依刑事訴訟法第四百五十五條之一第一項、第
    三項、第三百七十三條、第三百六十八條，判決如主文。
本案經檢察官蔡雯娟到庭執行職務。
中　　華　　民　　國　　94　　年　　10　　月　　31　　日
                  交通法庭      審判長法  官  許金樹
                                      法  官  張清洲
                                      法  官  高文崇
上正本證明與原本無異。
本件不得上訴。
                                      書記官  林淑慧
中　　華　　民　　國　　94　　年　　10　　月　　31　　日
附錄本案論罪科刑法條全文：
刑法第一百八十五條之四
駕駛動力交通工具肇事，致人死傷而逃逸者，處六月以上五年以
下有期徒刑。
